臺灣高等法院民事判決
111年度訴字第13號
原      告  陳秀芳  
訴訟代理人  吳炳輝律師
被      告  洪健智  
上列當事人間請求侵權行為損害賠償事件，原告提起刑事附帶民
事訴訟，經本院刑事庭以110年度附民字第235號裁定移送前來，
本院於中華民國111年10月18日言詞辯論終結，判決如下：
    主      文
被告應給付原告新臺幣貳佰肆拾柒萬元，及自民國一百一十年六
月二日起至清償日止，按年息百分之五計算之利息。
訴訟費用由被告負擔。 
本判決所命給付，於原告以新臺幣捌拾貳萬元供擔保後得假執行
。
    事實及理由
壹、程序方面：
一、按第二審訴之變更或追加，非經他造同意不得為之，但擴張
    或減縮應受判決事項之聲明者，不在此限，民事訴訟法第44
    6條第1項、第255條第1項第3款定有明文。原告於第二審刑
    事訴訟程序提起本件附帶民事訴訟，原請求被告給付新臺幣
    （下同）269萬元本息（見附民卷第7頁），嗣於本院審理時
    ，變更為請求被告給付247萬元本息（見本院卷第74頁），
    核屬減縮應受判決事項之聲明，合於上開規定，應予准許。
二、被告經合法通知未於言詞辯論期日到場，核無民事訴訟法第
    386條所列各款情形，爰依原告之聲請，由其一造辯論而為
    判決。
貳、實體方面：
一、原告主張：被告與訴外人李濬煬及其他多名真實姓名年籍不
    詳之人，共同組成詐欺集團（下稱系爭集團）。伊於民國10
    8年10月6日接獲LINE暱稱為楊雅菲者聯繫，以CNP數字資產
    交易平台之假投資為詐欺手法，對伊施以詐術，致伊陷於錯
    誤，而依指示接續於108年10月23日15時23分、同年月30日1
    2時23分、同年11月14日10時43分匯款1萬元、200萬元、46
    萬元至被告提供予系爭集團使用之臺灣中小企業銀行000-00
    000000000號被告帳戶（下稱系爭帳戶）；嗣再由被告擔任
    系爭帳戶之提款車手，於108年10月24日22時1分、同年月30
    日14時33分、同年月31日13時3分、同年11月1日14時35分、
    同年月14日14時38分自系爭帳戶提款3萬元、150萬元、120
    萬元、100萬元、50萬元後交付與李濬煬即所屬車手頭，李
    濬煬再交與不詳之上游，致伊受有損害等語，爰依民法第18
    4條第1項前段、第185條第1項之規定，請求被告賠償損害，
    並聲明：被告應給付原告247萬元，及自刑事附帶民事賠償
    起訴狀繕本送達翌日起至清償日止，按年息百分之5計算之
    利息；並願供擔保請准宣告假執行。
二、被告經合法通知，未於言詞辯論期日到場，亦未提出書狀為
    任何聲明或陳述。
三、原告主張伊接獲LINE暱稱為楊雅菲者聯繫，以CNP數字資產
    交易平台之假投資為詐欺手法，對伊施以詐術，致伊陷於錯
    誤，依指示接續匯款共247萬元至系爭帳戶，被告自系爭帳
    戶提款後交付與李濬煬等情，有原告於臺南市政府警察局佳
    里分局佳里派出所受詢問之調查筆錄、CNP數字資產交易平
    台網頁截圖、通訊軟體對話截圖、被告臨櫃提領帳戶之影像
    畫面、臺灣企銀依帳號查詢客戶資料、被告於基隆市警察局
    第四分局偵查隊受詢問之調查筆錄等件可參（見臺灣基隆地
    方檢察署109年度偵字第1549號卷第318至320、331至332、3
    35、51至59、61至64、545至551頁）。且被告上開行為，業
    經本院110年度上訴字第1498號判決認被告犯三人以上共同
    詐欺取財罪在案，有該判決在卷可稽（見本院卷第7至56頁
    ），並經本院依職權調取上開刑事卷宗全卷（電子卷證）查
    閱無訛。又被告已於相當時期受合法通知，未於言詞辯論期
    日到場，亦未提出準備書狀爭執，依民事訴訟法第280條第3
    項本文準用同條第1項本文之規定，視同自認，自堪信原告
    之主張為真正。
四、按因故意或過失，不法侵害他人之權利者，負損害賠償責任
    。數人共同不法侵害他人之權利者，連帶負損害賠償責任。
    不能知其中孰為加害人者，亦同，民法第184條第1項前段、
    第185條第1項分別定有明文。是加害人於共同侵害權利之目
    的範圍內，各自分擔實行行為之一部，而互相利用他人之行
    為，以達其目的者，仍不失為共同侵權行為人，而應對於全
    部所發生之結果，連帶負損害賠償責任。經查，被告提供系
    爭帳戶暨擔任提款車手，而原告受系爭集團成員之詐騙，依
    指示接續匯款共247萬元至系爭帳戶等情，業如前述，足見
    被告基於與系爭集團其他成員分擔全部犯罪計畫之不同角色
    ，在意思聯絡範圍內，相互分工利用他人之行為，以達該詐
    欺集團向原告詐騙取得金錢之不法目的，各行為與原告所受
    損害間具有相當因果關係，被告自應與系爭集團其他成員成
    立共同侵權行為，對原告遭詐欺所受損害負賠償責任，是原
    告依侵權行為之法律關係請求被告賠償247萬元，核屬有據
    ，應予准許。
五、末按給付無確定期限者，債務人於債權人得請求給付時，經
    其催告而未為給付，自受催告時起，負遲延責任。其經債權
    人起訴而送達訴狀，或依督促程序送達支付命令，或為其他
    相類之行為者，與催告有同一之效力；遲延之債務，以支付
    金錢為標的者，債權人得請求依法定利率計算之遲延利息；
    應付利息之債務，其利率未經約定，亦無法律可據者，週年
    利率為百分之5，民法第229條第2項、第233條第1項前段及
    第203條分別定有明文。查本件係屬侵權行為損害賠償之債
    ，自屬無確定期限之給付，又以支付金錢為標的，則依上揭
    法律規定，原告併請求自刑事附帶民事賠償起訴狀繕本送達
    之翌日即110年6月2日（見附民卷第29頁）起至清償日止之
    遲延利息，應予准許。
六、綜上所述，原告依民法第184條第1項前段、第185條第1項之
    規定，請求被告給付247萬元，及自110年6月2日起至清償日
    止，按年息百分之5計算之利息，為有理由，應予准許。又
    原告陳明願供擔保，請宣告假執行，亦核無不合，爰酌定相
    當擔保金額准許之。
七、本件事證已臻明確，兩造其餘攻擊防禦方法及舉證，與本件
    判決結果並無影響，爰不逐一論述，附此敘明。　　
八、據上論結，本件原告之訴為有理由，依民事訴訟法第78條、
    第463條、第385條第1項前段、第390條第2項，判決如主文
    。
中　　華　　民　　國　　111 　年　　10　　月　　25　　日
                  民事第十四庭
                      審判長法  官  周群翔
                            法  官  黃珮禎   
                            法  官  陳雯珊
正本係照原本作成。
如不服本判決，應於收受送達後20日內向本院提出上訴書狀，其
未表明上訴理由者，應於提出上訴後20日內向本院補提理由書狀
（均須按他造當事人之人數附繕本）上訴時應提出委任律師或具
有律師資格之人之委任狀；委任有律師資格者，另應附具律師資
格證書及釋明委任人與受任人有民事訴訟法第466 條之1第1項但
書或第2項所定關係之釋明文書影本。如委任律師提起上訴者，
應一併繳納上訴審裁判費。
中　　華　　民　　國　　111 　年　　10　　月　　25　　日

  　　　　　　　　　　　　　書記官  陳亭如